# 关于电商业务确认时点的问题

提问人：yjhly2011 时间：2022-06-17 14:15:59
各位好，经营电商业务的公司，一般在什么时点确认收入？如果某电商平台的规则为“7天无理退货”，销售产品的公司是否在订单发货后的 7 日后才能确认收入？实务中一般是怎么进行会计处理的， 1 、报告期内（或某个月内）先将所有发货确认为收入，在报告期所属的当月末的后 7 天内发货记录不确认收入，待到次月再确认
2 、报告期内（或某个月内）将所有发货确认为收入，但估计退货率，如果估计退货率，应该是估计每个产品、每类产品还是所有产品，当然也会涉及到产品的毛利率的问题相关的会计分录是怎样的
谢谢

回答人：chenyiwei
如果仅考虑“7天无理由退货”，则属于新收入准则第三十二条“于附有销售退回条款的销售”，如果能够合理估计退货率，则无需等到退货期满时才确认收入，而是在合理预计退款（预计负债）
和应收退货成本的基础上，将预计不会退回的部分在客户签收时确认收入（如无法获取每一单的签收凭据，则在合理估计运输途中所需时间的基础上，在发货日期后若干天确认收入）。
退货率的估计理论上应按单个产品，如种类较多，也可以按类别估计。